臺灣高等法院高雄分院民事判決
110年度上簡易字第3號
上  訴  人  紀鵬軒  
被 上訴 人  陳鈴姍  
上列當事人間請求侵權行為損害賠償事件，上訴人對於中華民國
109年9月18日臺灣高雄地方法院109年度附民字第40號第一審判
決提起上訴，經本院刑事庭移送前來（本院109年度附民上字第2
5號），本院於111年1月26日言詞辯論終結，判決如下：
    主      文
上訴駁回。
第二審訴訟費用由上訴人負擔。
    事實及理由
一、按判決書內應記載之事實，得引用第一審判決。當事人提出
    新攻擊或防禦方法者，應併記載之，民事訴訟法第454條第1
    項定有明文。本件兩造主張與答辯之事實核與原判決記載相
    同，爰依上開規定引用之。被上訴人於原審求為判命：㈠上
    訴人應給付被上訴人新臺幣（下同）30萬元，及自起訴狀繕
    本送達翌日起至清償日止，按週年利率5％計算之利息。㈡願
    供擔保准予宣告假執行。
二、原審判命上訴人給付被上訴人15萬元，及自民國109年4月17
    日起至清償日止，按週年利率5％計算之利息。上訴人不服提
    起上訴（被上訴人就其敗訴部分，未據聲明不服，已告確定
    ）。上訴聲明：㈠原判決不利上訴人部分廢棄。㈡上開廢棄部
    分，被上訴人第一審之訴駁回。被上訴人則答辯聲明：如主
    文所示。
三、兩造不爭執事項：上訴人經原審以109年度訴字第72號刑事
    決，認上訴人犯個人資料保護法第41條之非公務機關非法利
    用個人資料罪、刑法第220 條、第216 條、第210 條之行使
    偽造準私文書罪、同法第310 條第2 項之散布文字誹謗罪，
    合併量處有期徒刑8月，上訴人不服提起上訴，經本院刑事
    庭於110年10月7日以109年度上訴字第1423號刑事判決駁回
    上訴而告確定(下稱系爭刑事案件)。
四、本件爭點：被上訴人得否依民法第184條侵權行為之法律關
    係，請求上訴人給付精神慰撫金15萬元本息？
五、按判決書內應記載之理由，如第二審關於攻擊或防禦方法之
    意見及法律上之意見與第一審判決相同者，得引用之；如有
    不同者，應另行記載。關於當事人提出新攻擊或防禦方法之
    意見，應併記載之，民事訴訟法第454條第2項定有明文。本
    件因本院所持理由與原判決相同，爰依上開規定引用之。上
    訴人雖否認其涉犯上開刑事犯罪，惟查：
　㈠兩造前為男女朋友關係，被上訴人不欲與其繼續交往，上訴
    人遂先於106年8月7日，未經被上訴人同意，無故拍攝被上
    訴人之護照內頁、健保卡、健身工廠會員卡、就醫收據、臺
    灣臺中地方檢察署傳票等資料照片，復於106年8月7日起至1
    08年9月間某日，在不詳地點，陸續以電腦設備上網連線至
    可供不特定人公開瀏覽之社群網站，註冊「甲○○」、「Aman
    daChen」等社群網站帳號配合被上訴人照片等資料，使人誤
    認前述社群網站帳號為被上訴人本人使用後，再使用前述社
    群網站帳號及其他社群網站論壇、LINE群組，以原判決附表
    所示之方式，刊登被上訴人使用之行動電話門號、LINE ID
    、非公開活動照片及上開個人資料，並散布指摘足以毀損被
    上訴人及其父歐明鑫名譽不實事實之電磁紀錄，以此方式非
    法利用被上訴人之個人資料，並表彰以被上訴人名義發表上
    開部分言論之用意而行使之，進而使不特定之第三人得以共
    聞共見，足生損害於被上訴人及歐明鑫之名譽等情，業據上
    訴人於系爭刑事案件偵、審時所不爭執（見臺灣高雄地方檢
    察署108年度偵緝字第151號卷〈下稱偵三卷〉第29頁至第30頁
    、第37頁至第40頁，系爭刑事案件一審卷第175頁至第178頁
    、第235頁至第239頁、系爭刑事案件二審卷第530頁）。
　㈡觀諸系爭刑事案件所附之私密照片（見系爭刑事案件外放資
    料卷），俱屬於兩造間私密之資訊，非其他人所能取得，另
    其中如被上訴人之就診收據、傳票、護照與健保卡證件、LI
    NE ID、手機號碼、身分證字號等，亦均屬被上訴人個人所
    持有，被上訴人無由於網路公開此等資料，並加註貶損自己
    名譽文字而發表文章之必要，加以前述社群網站散布文字之
    內容，多係假冒被上訴人名義貶低自身人格、邀約他人從事
    性行為，或彰顯被上訴人、歐明鑫男女關係混亂、私生活不
    堪等不實指摘，對於被上訴人、歐明鑫人格權之影響重大，
    更蓄意將兩造合照當中上訴人臉部位置修圖遮掩，亦難想像
    被上訴人、歐明鑫有故意以此自身貞操、名譽設詞誣指上訴
    人之情事。參以上訴人於系爭刑事案件偵查及一審審理時自
    承：我是大陸青島人，高中念青島34中，之前在大陸的鐵路
    局做列車員，紀元是我的小名，葉靜靜是我鄰居弟弟的老婆
    ，我知道被上訴人父親是繼父、姓歐，也知道被上訴人社交
    軟體的帳號，那些私密照片只有我跟被上訴人有等語（見系
    爭刑事案件偵三卷第39頁至第40頁、一審卷第235頁至第236
    頁），核與前述相關社群網站、論壇、群組網頁列印資料記
    載內容勾稽互合（見系爭刑事案件外放資料資料卷二第293
    頁、第299頁、第301頁、資料卷三第251頁），故上訴人不
    僅有實施前述非公務機關非法利用個人資料、行使偽造準私
    文書、散布文字誹謗行為之機會，亦具備高度之動機，其中
    內容又多有涉及僅上訴人知悉或與其本人高度相關之特徵，
    復有遮掩保護其本人之舉動，衡諸常情，已足以排除前述行
    為係第三人所為，堪認前述行為係上訴人因不滿被上訴人不
    欲與其繼續交往所為者無訛。上訴人辯稱係被上訴人自己或
    他人所為云云，與事實不合，並不可採。
　㈢至上訴人雖抗辯其也遭盜用帳號，足證本案非上訴人所為，
    且本件查無真正行為人的IP位址，並無證據證明是上訴人所
    為云云。惟查，上訴人於本案發生後，曾對被上訴人提出妨
    害名譽之告訴，經承辦檢察官認無積極證據可證，而對被上
    訴人為不起訴處分，有臺灣高雄地方檢察署109年度偵字第1
    613號不起訴處分書在卷可稽（見系爭刑事案件二審卷第483
    頁至第485頁），該案顯與本件無涉。又本件並非被上訴人
    之帳號遭冒用，而係上訴人自行新設帳號張貼被上訴人、歐
    明鑫之個資等，又本件雖查無上訴人犯行之IP位址可以認定
    ，然上訴人犯行既有前揭積極證據及諸多情況證據可資佐證
    ，尚難以本件查無上訴人犯行之IP位址，即遽認上訴人並非
    犯罪行為人，而為有利上訴人之認定，併予敘明。
五、綜上所述，被上訴人依民法侵權行為之法律關係，求為判命
    上訴人給付15萬元，及自107年4月17日起算之法定遲延利息
    ，為有理由。原審就上揭部分判命上訴人如數給付，核無不
    合。上訴意旨指摘原判決此部份不當，求予廢棄改判，並駁
    回被上訴人之請求，為無理由，應予駁回。
六、據上論結，本件上訴為無理由，爰判決如主文。
中　　華　　民　　國　　111 　年　　2 　　月　　16　　日
                          民事第一庭
                                  審判長法官  謝靜雯
                                  法      官  邱泰錄
                                  法      官  劉傑民
以上正本證明與原本無異。
本件不得上訴。
中　　華　　民　　國　　111 　年　　2 　　月　　16　　日
                                      書記官  林家煜